## Møtereferat

### Referat fra møte 29.01.2019
- Oppmøte: alle
- Bli kjent med gruppen
- Gjøre oss kjent med egenskaper og tidligere erfaring
- Diskutert hvordan vi vil at spillet skal være. Vår egen tvist av RoboRally
- Enige om at samtlige skal gjøre seg (relativt) kjent med LibGdx til neste uke.
- Nytt møte avtalt 01.02.2019

### Referat fra møte 01.02.2019
- Oppmøte: alle
- Påbegynt oppgave 2 og 3.
- Laga en grov klasseoversikt til første iterasjon

### Referat møte 05.02.2019:
- Oppmøte: alle
- Gjennomgang av kode
- Oppklaring i forhold til implementasjon av brettet
- Fikse GameMap-klassen slik denne styrer playerLayerObject movement.
- Implementere flyttbar brikke til neste gang.
- Draft til skriftlig innlevering påbegynt

### Refeat møte 06.02.2019
- Oppmøte: alle
- Gjennomgang av kode (all implementasjon til første iterasjon fullført).
- Fullført skriftlig del av innlevering.
- Lagt planer for neste ukes møter  

###  Referat møte 12.02.2019
 - Oppmøte: alle
 - Gjennomgang av kode
 - Diskuterte endringer av implementert kode. Merged løsning for Tile-objekt
 - Planlegge iterasjon 2. Har lagt til Card, PlayerDeck, Deck, Overordnet Player (ikke PlayerTile)
 - Trouble shoot'et feil ved testing
 - Merget endringer til master
 - Begynt presentasjon til 19.02.19
 - Arbeidsfordeling
 - Satt opp "workshop" på fredag
 - Neste møte 19.02.19
 
### Referat møte 19.02.2019
 - Oppmøte: Sjur, Stian, Matias
 - Neste innlevering 1. mars
 - Mulig det kjem ei spesifikk oppgåve frå Siv torsdag 28.02. Elles følgjer me berre plan på project board.
 - Testbug er løst. JUnit støtter ikkje grafikktesting av libgdx. Det er eit eige testverktøy for grafikk (ala. JUnit), men me trengte      ikkje bry oss med dette.
 - Neste møte: 26.02.2019
 
 ### Referat møte 26.02.2019
  - Oppmøte: alle
  - Gjennomgang av kode
  - Krasj med implementasjon. Flere hadde laget Player-klasse
  - Fikset opp i hva av implementasjon var verdt å ta med.
  - Merget inn i master
  - Planla veien fremover til levering av oblig.
  - Neste møte 01.03.19
  
 ### Referat møte 01.03.2019
  - Oppmøte: alle
  - Gjennomgikk kode for bevelgelse ut i fra kort og diskuterte mulige endringer
  - Gikk gjennom kode for grafiske løsninger ved meny-manuvrering
  - Avtalte fokus for resten av iterasjonen. Hva må gjøres før innlevering av oblig 3
  - Neste møte 05.03.2019
   
 ### Referat møte 05.03.2019
  - Oppmøte: alle
  - Gjennomgikk kode for kollisjon mellom spillere i Roborally
  - Merget alt så langt inn i development
  - Svarte på spørsmål til obliggen
  - Neste møte: 06.03.2019
  
 ### Referat møte 06.03.2019
  - Oppmøte: alle
  - Felles jobbing med implementering av diverse funkjoner og tester
  - Skrev oblig 3 nesten helt ferding
  - Neste møte 08.03.2019

